【裁判字號】    98,審訴,991
【裁判日期】    990108
【裁判案由】    違反毒品危害防制條例
【裁判全文】
臺灣新竹地方法院宣示判決筆錄         98年度審訴字第991號
公  訴  人  臺灣新竹地方法院檢察署檢察官
被      告  乙○○
指定辯護人  本院公設辯護人  甲○○
上列被告因違反毒品危害防制條例一案，經檢察官提起公訴（98
年度毒偵字第1722號）後，聲請本院改依協商程序而為判決，於
中華民國99年1 月8 日下午4 時在本院刑事第十一法庭宣示判決
，出席職員如下：
                                    審判長法  官  馮俊郎
                                          書記官  蕭汝芳
                                          通  譯  賴光浪
法官起立朗讀判決主文、犯罪事實要旨、處罰條文，及告以上訴
限制、期間並提出上訴狀之法院，且諭知記載其內容：
一、主  文：
    乙○○施用第一級毒品，累犯，處有期徒刑玖月；扣案之海
    洛因殘渣袋伍個，沒收銷燬之。又施用第二級毒品，累犯，
    處有期徒刑陸月。主刑部分應執行有期徒刑壹年壹月。
二、犯罪事實要旨：
（一）乙○○前曾於民國95年12月間，因竊盜案件，經本院於
      96年2 月16日，以95年度竹北簡字第387 號判決，判處有
      期徒刑5 月，嗣於96年3 月19日確定；又於95年12月間
      ，因竊盜案件，經本院於95年12月29日，以95年度易字第
      674 號判決，判處有期徒刑1 年6 月，嗣於96年4 月9 日
      確定；又於96年1 月間，因違反毒品危害防制條例案件
      ，經本院於96年4 月13日，以96年度訴字第189 號判決，
      分別判處有期徒刑7 月、5 月、8 月，並經定應執行刑為
      有期徒刑1 年3 月，嗣於96年4 月13日確定，復因減刑條
      例之施行，上開各案件之罪，經本院以96年度聲減字第10
      49號裁定，分別減刑為有期徒刑2 月又15日、9 月、3 月
      又15日、2 月又15日、4 月，並經定應執行刑為有期徒刑
      1 年6 月又15日確定，於96年5 月8 日入監執行，並於97
      年10月9 日縮刑期滿執行完畢。
（二）乙○○前於90年4 月間，因施用毒品案件，經本院以90年
      度毒聲字第736 號裁定送觀察、勒戒後，認無繼續施用毒
      品傾向，經臺灣新竹地方法院檢察署檢察官（下稱檢察官
      ）於90年5 月10日以90年度毒偵字第44號、第681 號為不
      起訴處分確定；復於90年7 月間，因施用毒品案件，經本
      院以90年度毒聲字第1144號裁定送觀察、勒戒後，亦認無
      繼續施用毒品之傾向，經檢察官於90年8 月8 日以90年度
      毒偵字第1198號為不起訴處分確定。
（三）乙○○竟不知警惕，又於90年11月間，因施用第一級毒品
      案件，經檢察官聲請強制戒治，本院於90年11月26日，以
      90年度毒聲字第1730號裁定令入戒治處所施以強制戒治1
      年，於91年2 月16日入戒治所執行強制戒治1 年，並於92
      年2 月16日強制戒治執行完畢出所；同時其本次非法施用
      第一級毒品之犯行，亦經本院於91年3 月13日，以90年度
      訴字第612 號判決，判處有期徒刑7 月，嗣於91年3 月28
      日確定，復與他罪定應執行刑為有期徒刑11月確定，於92
      年2 月16日入監執行，並於92年11月6 日縮刑期滿執行完
      畢。
（四）乙○○仍不知警惕，又於96年1 月間，因施用第一級、第
      二級毒品案件，經本院於96年4 月13日，以96年度訴字第
      189 號判決，分別判處有期徒刑7 月、5 月、8 月，並經
      定應執行刑為有期徒刑1 年3 月，嗣於96年4 月13日確定
      ，其執行情形詳如前述（一）部分。
（五）乙○○不知悔改，又於98年4 月間，因施用第一級、第二
      級毒品案件，經本院於98年7 月10日，以98年度審訴字第
      504 號判決，分別判處有期徒刑9 月、6 月，並經定應執
      行刑為有期徒刑1 年1 月，嗣於98年7 月10日確定，現正
      執行中。
（六）乙○○竟不知悔改，於前開強制戒制治處分執行完畢釋放
      後，「5 年內再犯」施用毒品案件，並經法院判處罪刑確
      定後，(1)復基於施用第一級毒品海洛因的犯罪意思，於98
      年10月21日凌晨1 時許，在新竹縣關西鎮關西橋下某處，
      以將海洛因粉末置入針筒內，再加水注射入體內之方式，
      施用第一級毒品海洛因1 次。(2)另基於施用第二級毒品甲
      基安非他命的犯罪意思，於98年10月21日施用完第一級毒
      品後，在上開關西橋下，以將甲基安非他命置於玻璃球吸
      食器內，再以火燒烤，吸其煙霧之方式，施用第二級毒品
      甲基安非他命1 次。嗣乙○○於98年10月22日下午2 時許
      ，在新竹縣關西鎮○○街及大德街口，因形跡可疑，為警
      攔檢盤查，並經其同意於同日下午3 時15分許，至乙○○
      位於新竹縣關西鎮○○里○ 鄰○○路5 號住處執行搜索而
      查獲，並扣得其所有的海洛因殘渣袋5 個，經警採集其尿
      液送驗結果，呈嗎啡、可待因陽性及甲基安非他命陽性反
      應，始悉上情。
三、處罰條文：
    毒品危害防制條例第10條第1 項、第2 項、第18條第1 項前
    段，刑法第11條、第47條第1 項、第51條第5 款。
四、協商判決除有刑事訴訟法第455 條之4 第1 項第1 款於本訊
    問程序終結前，被告撤銷協商合意或檢察官撤回協商聲請者
    ；第2 款被告協商之意思非出於自由意志者；第4 款被告所
    犯之罪非第455 條之2 第1 項所定得以協商判決者；第6 款
    被告有其他較重之裁判上一罪之犯罪事實者；第7 款法院認
    應諭知免刑或免訴、不受理者情形之一，及違反同條第2 項
    「法院應於協商合意範圍內為判決；法院為協商判決所科之
    刑，以宣告緩刑或2 年以下有期徒刑、拘役或罰金為限」之
    規定者外，檢察官與被告均不得上訴。
五、如有前項得上訴之情形，得自收受宣示判決筆錄送達之日起
    10日內，向本院提出上訴書狀，上訴於第二審法院。
中    華    民    國    99    年    1     月    8     日
                  刑事第九庭書  記  官  蕭汝芳
                            審判長法官  馮俊郎
以上筆錄正本係照原本作成。
中    華    民    國    99    年    1     月    8     日
                            書  記  官  蕭汝芳
附錄本案處罰實體法條全文：
毒品危害防制條例第10條第1 項、第2 項：
施用第一級毒品者，處6 月以上5 年以下有期徒刑。
施用第二級毒品者，處3 年以下有期徒刑。

司法院資訊處製作；財團法人民間司法改革基金會備份。
